臺灣桃園地方法院民事裁定
110年度家聲字第133號
                                    110年度家聲字第118號
聲  請  人  鍾正雄  
相  對  人  鍾廷福  

            鍾柑妹  
            鍾菊蘭  
            鍾菊蓉  

            鍾騰隆  
上列當事人間請求分割遺產事件，聲請人聲請確定訴訟費用額，
本院裁定如下：
    主      文
相對人各應給付聲請人之訴訟費用額確定為新臺幣貳佰肆拾伍元
，並自本裁定送達相對人之翌日起至清償日止，按週年利率百分
之五計算之利息。
    理      由
一、按「法院未於訴訟費用之裁判確定其費用額者，第一審受訴
    法院於該裁判有執行力後，應依聲請以裁定確定之。聲請確
    定訴訟費用額者，應提出費用計算書、交付他造之計算書繕
    本或影本及釋明費用額之證書。依第一項確定之訴訟費用額
    ，應於裁定送達之翌日起，加給按法定利率計算之利息」，
    民事訴訟法第91條定有明文，此規定於家事事件亦有所準用
    ，此觀家事事件法第51條規定自明。次按「數人負同一債務
    或有同一債權，而其給付可分者，除法律另有規定或契約另
    有訂定外，應各平均分擔或分受之」，民法第271條定有明
    文。而訴訟費用之範圍，除裁判費外，尚包括民事訴訟法第
    77條之23至第77條之25所定之費用，即訴訟文書之影印費、
    攝影費、抄錄費、翻譯費、證人及鑑定人日旅費，及其他進
    行訴訟之必要費用，其餘費用即非訴訟費用。第三審律師之
    酬金，亦為訴訟費用之一部，民事訴訟法第466條之3定有明
    文。
二、經查，聲請人與相對人等人間分割遺產等事件，業經本院10
    8年度家繼訴字第50號、臺灣高等法院108年度家上易字第32
    號、本院109年度家繼訴更一字第1號判決確定，關於訴訟費
    用負擔部分並諭知「訴訟費用由兩造各負擔六分之一」，經
    本院依職權調閱上開案號卷宗核閱屬實，合先敘明。
三、次查，關於訴訟費用，第一審裁判費用為新臺幣（下同）2,
    100元由聲請人即原告鍾正雄預納，第二審之裁判費用為3,1
    50元由相對人即被告鍾廷福、鍾騰隆等2人預納。依前揭關
    於訴訟費用負擔部分，第一、二審訴訟費用由兩造各負擔六
    分之一，是相對人應負擔第一、二審裁判費用5,250元各六
    分之一，合計共4,375元（計算式：5,250元×1/6＝875元，87
    5元×5=4,375元），而上開費用分別由聲請人及部分相對人
    先行預納之事實，有本院裁判費收據在卷可憑，足堪認定。
    從而該費用既由聲請人先行墊付，聲請人自得向相對人等請
    求返還，故相對人等各應給付聲請人之訴訟費用額依附表各
    確定如主文所示，並應於本裁定送達相對人之翌日起至清償
    日止，加給按法定利率即週年利率百分之五計算之利息。又
    聲請人主張另支出裁判費7,270元部分，經查業經本院以其
    溢繳為由退還，有本院函及匯款資料在卷可稽（見一審卷第
    217、239頁），是聲請人主張另支出裁判費7,270元，並聲
    請確定訴訟費用額部分，於法未合，應予駁回。爰裁定如主
    文。
中　　華　　民　　國　　110 　年　　12 　　月　30 　　日
                   家事法庭     法  官　黃裕民
附表
項目 金額 備註 第一審裁判費 2,100元 由聲請人預納 第二審裁判費 3,150元 由相對人鍾廷福、鍾騰隆預納 合計 5,250元  附註（單位：新臺幣，元以下四捨五入） 兩造六人各應負擔之訴訟費用額為875元（計算式：5,250元×1/6＝875元）。相對人鍾廷福、鍾柑妹、鍾菊蘭、鍾菊蓉、鍾騰隆各應給付聲請人之訴訟費用額各為245元【計算式：（2,100元－875元）÷5＝245元】。   
正本係照原本作成。
如不服本裁定應於送達後10日內向本院提出抗告狀，並應繳納抗
告費新台幣1000元。
中　　華　　民　　國　　110 　年　　12　　月　　30　　日
                                 書記官  趙佳瑜